【裁判字號】    95,交抗,37
【裁判日期】    950117
【裁判案由】    違反道路交通管理處罰條例
【裁判全文】
臺灣高等法院交通事件裁定              95年度交抗字第37號
抗  告  人
即受處分人  甲○○
上列抗告人，因違反道路交通管理處罰條例案件，不服臺灣臺北
地方法院中華民國94年12月19日裁定（94年度交聲字第1228號）
，提起抗告，本院裁定如下：
    主  文
抗告駁回。
    理  由
一、本件原裁定以：受處分人即異議人甲○○於民國94年6月17
    日上午11時17分許，駕駛車號ＤＹ—0600號自用小客車行經
    苗栗縣頭份鎮○○路恆誼化工前時，適中華路方向之號誌燈
    為紅燈，竟仍強行通過，違反道路交通管理處罰條例第53條
    條第1 項規定，經苗栗縣警察局警員羅紹清掣單舉發，原舉
    發單位調查結果，仍認受處分人有上開違規之行為，臺北市
    交通裁決所乃依規定，裁處異議人罰鍰新台幣5400元，並依
    同條例第63條第1項第3款規定，記違規點數三點，核無不合
    。受處分人對於駕駛自用小客車於前揭時間行經前揭路段之
    事實並不爭執，觀諸苗栗縣警察局於94年12月13日函檢附採
    證違規之彩色照片二張，第一張照片清楚顯示受處分人駕駛
    自用小客車之車身恰好闖越紅燈下路段，受處分人闖越紅燈
    號誌路段之行為，已甚明確，再據第二張照片中，受處分人
    駕駛之自用小客車已穿越十字路口，但後方並無其他車輛，
    亦無受處分人辯稱救護車，且據苗栗縣警察局94年8 月16日
    號函所示，受處分人為該超速違規測速照相桿第55筆違規，
    係於94年6月17日上午11時17分11秒闖紅燈，而第56 筆違規
    紀錄，為同日上午11時42分38秒闖紅燈，違規車輛為自用小
    貨車，亦非受處分人辯稱之救護車，因而駁回其異議。
二、按汽車駕駛人，行經有燈光號誌管制之交岔路口闖紅燈者，
    處新臺幣（下同）1800元以上5400以下罰鍰，有前開情形者
    ，記違規點數三點，道路交通管理處罰條例第53條、第63條
    第1項第3款，分別定有明文。
三、抗告意旨略以：法官認定駕駛人違規而裁罰，應依證據認定
    之，原審僅依警員之開單，未詳查其工作紀錄簿，即將抗告
    人之異議駁回，令人難干服。且依相片，抗告人汽車已通過
    紅燈下之路面，應無闖紅燈之事實。又抗告人不知救護車從
    何方向而來，原審駁回異議之第二點理由，令人不知所云，
    為此提起抗告。
四、經查，抗告人於上開時地開車經過，因闖紅燈而遭逕行舉發
    等情，為抗告人所是認，該時地開車經過之情事，自堪認定
    。抗告人雖辯稱其未闖紅燈云云，但依苗栗縣警察局094005
    7938號函檢附採證違規彩色照片二張所示，下方之照片清楚
    顯示抗告人駕駛自用小客車之大半車身，已闖越紅燈下路段
    ，是抗告人辯稱其未闖紅燈，已難遽採。又依上方之照片，
    抗告人駕駛之自用小客車，已穿越十字路口，但前後左右方
    ，均無其他車輛靠近，則抗告人辯稱當時另有救護車云云，
    自難採信。況且，依苗栗縣警察局第0940057347號函文所示
    ，抗告人係該超速違規測速照相桿第55筆違規，第56筆違規
    紀錄，則為同日上午11時42分38秒闖紅燈，違規車輛為自用
    小貨車，此情節亦甚明灼，原審因而綜合判斷，認定抗告人
    所辯，顯與事實有悖，不可採取。並認定「原處分機關認定
    受處分人於前開時、地有闖紅燈之行為，應堪認定，而依據
    首開道路交通管理處罰條例之規定，裁處罰鍰新台幣5400元
    ，記違規點數三點，核無不當」，乃駁回本件異議，經核尚
    無不合。抗告人並未提出客觀證據，徒以陳詞，指摘原裁定
    不當，核為無理由，自應予駁回。
據上論斷，依道路交通案件處理辦法第26條，刑事訴訟法第412
條，裁定如主文。
中    華    民    國    95    年    1     月    17    日
                  交通法庭    審判長法  官  陳  祐  治
                                    法  官  莊  謙  崇
                                    法  官  蔡  聰  明
以上正本證明與原本無異。
不得再抗告。
                                    書記官  郭  台  發
中    華    民    國    95    年    1     月    17    日


司法院資訊處製作；財團法人民間司法改革基金會備份。
